臺灣臺中地方法院刑事判決　　　　　　　　　　　　　九十一年度訴字第七一七號
　　公　訴　人　台灣台中地方法院檢察署檢察官
　　被　　　告　甲○○
右列被告因搶奪案件，經檢察官提起公訴（九十一年度偵字第一三三號），本院判決
如左：
    主  文
甲○○連續意圖為自己不法之所有，而搶奪他人之動產，處有期徒刑壹年陸月。
板手壹支沒收。
    事  實
一、甲○○基於意圖為自己不法之所有之概括犯意，自民國（下同）九十年八月二十
    二日起至同年十一月二十九日止（如附表一至十所示之時間），駕駛其所有ＧＧ
    Ｔ－四二七號機車，在如附表一至十所示台中市○○路等地（案發地點各如附表
    ），以所駕駛機車接近機車駕駛人己○○○等及步行之午○○等人後（被害人如
    附表一至十所示），趁機車駕駛人或步行之人不及防備之際，連續搶奪己○○○
    等人置於機車腳踏板或肩背之皮包及皮包內之現金、證件等動產（詳如附表），
    得手後將證件丟棄，現金則花用殆盡，甲○○在附表十所示之時地搶奪子○○之
    財物後，為了逃避警方之追緝，另於九十年十二月八日下午四時至五時許，在台
    中市○○路水湳機場前（非屬車站、埠頭），以自備長約二十公分鐵製，客觀上
    足以傷害他人之生命、身體，足資作為兇器之板手一支，竊取停放於該處辰○○
    所有之ＢＺＯ－四八二號機車車牌一面，得手後改懸掛於其所有ＧＧＴ─四二七
    號機車上，並承前同一之概括犯意，利用前開已改懸掛車牌之機車，於附表十一
    至十六所示之時地，以前開同一手法，搶奪如附表十一至十六所示之被害人所有
    之財物（詳如附表十一至十六），嗣於九十年十二月二十日下午十一時許，甲○○駕駛上開懸掛竊得車牌號碼ＢＺＯ─四八二號機車，行經台中市○○路與英才
    路口時，為警攔檢盤查發覺失竊車牌及附表十六所示之被害人壬○○所有之手提
    包及其內之經書二本、法衣一件、錄音帶一卷、電話卡一張而查悉上情。
二、案經台中市警察局第二分局報請台灣台中地方法院檢察署檢察官偵查起訴。
    理   由
一、右揭事實業據被告甲○○於偵審中坦承不諱，核與林豊、寅○○、丙○○、辛○○、戊○○、子○○、乙○○、卯○○、江寶鳳、癸○○、丁○○、午○○、壬○○、辰○○、庚○○、己○○○、巳○○分別於警訊及偵查中指訴情節相符，
    並有台中市警察局車牌遺失電腦輸入單一紙、相片影本四幀、正本四幀、車輛竊
    盜、車牌失竊資料個別查詢報表一紙附卷可憑，事證明確，被告犯行應堪認定。
二、核被告甲○○所為，係犯刑法第三百二十一條第一項第三款之攜帶兇器竊盜罪及
    第三百二十五條第一項之搶奪罪。被告所為數搶奪行為，時間緊接，所犯罪名相
    同，顯係出於概括之犯意為之，為連續犯，應依刑法第五十六條之規定以一罪論
    ，並加重其刑。所犯上開竊盜罪及搶奪罪間，有方法結果之牽連關係，應依刑法
    第五十五條後段之規定，從一重論以較重之搶奪罪。爰審酌被告有施用第一級毒
    品之前科紀錄（經本院判處有期徒刑八月），因施用海洛因缺錢而犯下多起搶奪
    案，該搶奪所得財物固然不多，但對社會治安產生重大危害，且造成被害人心理
    上之震驚甚鉅，雖犯後坦承犯行，且多起搶案係嗣後其自行供出而破案，惟尚未
    賠償被害人之損失等一切情狀，認公訴人求處有期徒刑一年仍然過輕，而判處如
    主文所示之刑。
三、作案用之板手一支為被告所有供犯罪所用之物，業據被告供明在卷，且不能證明
    業已滅失，爰依法宣告沒收。
四、另公訴人另以被告甲○○於九十年十一月五日，在台中市○○路○○街口駕駛其
    所有車牌號碼ＧＧＴ─四二七號車牌，藉口向丑○○借電話，趁被害人不及防備
    而搶走丑○○之行動電話，因認被告甲○○亦犯下前開搶奪案件（如起訴書附表
    四所示），惟為被告堅詞否認，且該搶案之犯罪手法與被告前揭所犯之搶案手法
    差異甚大，再則被告於九十年十一月十四日、九十一年十一月二十四日、九十年
    十一月二十九日、九十年十二月十日、九十年十二月十一日、九十年十二月十九
    日、九十年十月二十六日所搶得之財物均包括被害人所有之行動電話，業據各該
    時間被搶之人於警訊中指訴甚詳，惟被告為警查獲時，經搜查結果，均未發現其
    持有行動電話，又被害人辛○○於九十年十一月二十四日被搶之行動電話（Ｖ三
    六八八型）係在台中市衛道中學後之水溝尋獲，業據證人辛○○於警訊中指稱明
    確，顯然被告供稱，伊搶奪得來的行動電話均馬上丟棄等語，可以採信，倘被告
    多次搶奪得來之行動電話均丟棄，何以會單獨去搶奪丑○○之行動電話？又前開
    行動電話搶案之被害人丑○○並未在偵查中指認被告，且於本院調查審理中，經
    傳拘未到，又未於被告之身上或住所扣得被搶之行動電話或任何與該行動電話相
    連之物件，公訴人起訴被告犯有前開行動電話之搶案部分，犯罪事證不足，本應
    為無罪之諭知，惟公訴人認該搶案與論罪科刑之附表所示搶案有連續犯之裁判上
    一罪關係，爰不另為無罪之諭知。
據上論斷，依刑事訴訟法第二百九十九條第一項前段、刑法第五十六條、第三百二十
五條第一項、第三百二十一條第一項第三款、第五十五條、第三十八條第一項第二款
，判決如主文。
中    華    民    國      九十一      年       六      月     二十七    日
                                臺灣臺中地方法院刑事第二庭
                                      法  官  陳 如 玲
右正本證明與原本無異。
如不服本判決，應於判決送達後十日內向本院提出上訴狀，上訴於臺灣高等法院臺中
分院( 須附繕本 )。
                                      書記官
中    華    民    國      九十一      年       六      月     二十七    日
附錄論罪科刑法條：
刑法第三百二十一條第一項：犯竊盜罪而有左列情形之一者，處六月以上五年以下有
期徒刑：三  攜帶兇器而犯之者。
刑法第三百二十五條第一項：意圖為自己或第三人不法之所有，而搶奪他人之動產者
，處六月以上五年以下有期徒刑。
附表：
編號    時間    地點         手段及被害人           所得財物及發還情形
一    90.8.22  中市○○路    駕駛機車接近步行之     皮包乙個，內有機車駕
      19：30   與大觀路口    被害人己○○○趁被     照及行照各乙張，郵局
                             害人不及防備之際奪     提款卡乙張；現金新台幣
                             取手提皮包（及其內    （下同）七萬元
                             財物）                 （金錢花盡，餘丟棄未尋
                                                      獲）
二    90.9.18  中市○○路    駕駛機車接近步行之     皮包乙個，內有機車駕
      12：20   與大智路口    被害人庚○○趁被害     照；鍾孟容之機車行照
                             人不及防備之際奪取     ；三信、土銀、一銀、
                             夾於腋下之皮包（及     霧峰農會之信用卡各乙
                              其內財物）            張；現金一千元
                                                    （金錢花盡，餘丟棄未尋
                                                    獲）
三    90.10.26 中市○○街    駕駛機車接近步行之     皮包乙個，內有身分證
      15：30   四五巷四七    被害人巳○○趁被害     乙張；慶豐銀行信用卡
               號前          人不及防備之際奪取     乙張；郵局提款卡乙張
                             背於肩上之皮包（及     ；行動電話乙支（含晶
                              其內財物）            片卡，00000000000）；
                                                    現金三萬六千元
                                                    （金錢花盡，餘丟棄未尋
                                                    獲）
四    90.11.8  中市○○路    駕駛機車接近步行之     皮包乙個，內有現金二
      09：40   與西屯路口    被害人林豊後，趁被     萬三千元、身分證、印
                             害人不及防備之際奪     章、七信提款卡及存摺
                             取手拿之皮包（及其     七信定期存單及健保卡
                             內財物）                各乙張
                                      （金錢花盡，餘丟棄未
                                                     尋獲）
五    90.11.14 中市華美西    駕駛機車接近剛下車     皮包乙個，內有二林農
      13：40   街二段三一    步行之被害人寅○○     會支票二張（各三千五
               一號前        趁被害人不及防備之     百元）；行動電話二支
                             際奪取皮包（及其內     （一支為0000000000號
                             財物）                 ，另一支不知號碼）；
                                                    慶豐及中信託信用卡各
                                                    二張、中華信用卡乙張
                                                    ，寅○○及李俊佑身分
                                                    證各乙張；汽車及機車駕
                                                    照行照各乙張；鑰匙乙串
                                                    及印章乙枚
                                                    （金錢花盡，餘丟棄未尋
                                   獲）
六    90.11.22 中市○○街    駕駛機車接近被害人     皮包乙個，內有三百元
      16：30   四三一號前    丙○○所騎腳踏車趁
                             被害人不及防備之際
                             奪取腳踏車前置物籃
                             內之皮包（及其內財物）
                                                    （金錢花盡，餘丟棄未尋
                                                    獲）
七    90.11.24 中市○○路    駕駛機車接近剛下車     皮包乙個，內有八百元
      10：30   與文武街口    步行之辛○○後，趁     行動電話乙支（092777
                             被害人不及防備之際     7499號）；九信提款卡
                            奪取手拿之皮包（及      ；汽車及機車之行照及駕
                            其內財物）              照；中信託信用卡二張；
                                                     玉山信用卡乙張
                                                    （金錢花盡，餘丟棄，證
 件已尋獲）
八    90.11.24 中市○○路    駕駛機車接近被害人     皮包乙個，內有四千元
      11：04   與學士路口    戊○○所騎機車後趁     汽機車駕駛執照各乙張
                             被害人不及防備之際     行動電話、汽車鑰匙
                             奪取機車腳踏板上之     行車執照、身分證
                             皮包（及其內財物）     台新及AIU信用卡各乙張
                                                    華僑及合庫金融卡各乙張
                                                    健保卡及保險登錄證各一
                                                    （金錢花盡，餘丟棄未尋
                                                    獲）
九    90.11.26 中市○○路    駕駛機車接近步行之     皮包乙個，內有三千元
      19：15   一九一號前    午○○後，趁被害人     、身分證乙張；健保卡
                             不及防備之際奪取皮     乙張；行動電話乙支；
                            包（及內之財物）        台新、花旗信用卡各乙張
                                                    汽機車駕照各乙張及印章
                                                    乙顆
                                                   （金錢花盡，餘丟棄未尋
                                                    獲）
十    90.11.29 中市○○街    駕駛機車接近被害人     皮包乙個，內有四千五
      12：50   與漢成四街    子○○所騎機車後趁     百元、身分證、健保卡
               口            被害人不及防備之際     行動電話乙支及汽車駕
                             奪取機車腳踏板上之     照彰銀、中信託、安泰
                             皮包（及其用財物）     、華僑信用卡各乙張；
                                                    金融卡
                                                    （金錢花盡，餘丟棄未尋
                                                    獲）
十一  90.12.10 中市○○路    駕駛機車接近步行之     皮包乙個，內有四千五
      16：30   與大聖街口    被害人乙○○後，趁     百元、
                             被害人不及防備之際
                            奪取側背之皮包（及      汽車行照及駕照各乙張；
                            其內財物）              花旗、玉山信用卡各乙張
                                                  ；sogo簽帳卡乙張；健保
                                                  卡乙張；
                                                   行動電話乙支（00000000
                                                   00號）
                                                 （金錢花盡，餘丟棄未尋
                                                   獲）
十二  90.12.11 中市大墩十    駕駛機車接近被害人     皮包乙個，內有三千元
      21：30   八街與大聖    卯○○所騎機車後趁     助聽器、身分證；健保
               街口          被害人不及防備之際     卡及信用卡各乙張；行
                             奪取機車腳踏板上之     動電話乙支、機車鑰匙
                             皮包（及其內財物）     乙串
                                                    （金錢花盡，餘丟棄未尋
                                                    獲）
十三  90.12.15 中市柳川東    駕駛機車接近被害人     皮包乙個，內有二千元
      20：00   路二段三十    江鳳寶所騎機車後趁     、珍珠項鍊、翡翠金項
               號前          被害人不及防備之際     鍊各乙條
                             奪取被害人手上之皮
                             包（及其內財物）
                                                    （金錢花盡，餘丟棄未尋
                                                    獲）
十四  90.12.16 中市○○路    駕駛機車接近被害人     皮包乙個，內有四百元
      13：20   十一巷口      癸○○所騎機車後趁     、身分證、
                             被害人不及防備之際     行動電話
                             奪取機車腳踏板上之     行車執照、駕駛執照
                             皮包（及其內財物）     信用卡二張
                                                    金融卡二張
                                                    存摺、健保卡
                                                    支票二張
                                                    手錶及戒指乙個
                    （金錢花盡，餘丟棄未尋
                                                    獲）
十五  90.12.19 中市梅川西    駕駛機車接近被害人     皮包乙個，內有九百元
      17：05   路與民權路    丁○○所騎機車後趁     、身分證、
               三一二巷口    被害人不及防備之際     行動電話二支
                             奪取機車腳踏板上之
                             皮包（及其內財物）     信用卡八張
                                                    金融卡
                                                    （金錢花盡，餘丟棄未尋
                                                    獲）
十六  90.12.20 中市○○路    駕駛機車接近被害人     手提包乙個，內有經書
      22：30   與力行路口    壬○○所騎機車後趁     二本、記事本乙本、黑
                             被害人不及防備之際     色法衣一件、錄音帶
                             奪取機車腳踏板之提     乙捲、電話卡乙張
                             包（及其內財物）
                                                    （金錢花盡，餘丟棄未尋
                                                    獲）
